臺灣高雄地方法院刑事判決　　　　　　　94年度易緝字第53號
公　訴　人　臺灣高雄地方法院檢察署檢察官
被　　　告　己○○　男　28歲.
上列被告因竊盜等案件，經檢察官提起公訴（92年度偵字第1963
1 、21275 號、93年度偵字第1698號），及移送請求併辦（93年
度偵字第4141號），本院判決如下：
    主  文
己○○共同連續竊盜，處有期徒刑拾月。
    事  實
一、己○○基於意圖為自己不法所有之概括犯意，先於民國92年
    9月24日上午7時50分許，夥同某姓名年籍不詳綽號「小如」
    之成年女子，騎乘車牌號碼WSW-632號輕型機車，前往高雄
    市○○區○○路21號前，竊取丁○○所有放置該處之鋁梯1
    個，價值新台幣（下同）約8千元，得手後欲載往他處變賣
    ，旋於同日上午八時許，在高雄市○○區○○街與敬業路口
    ，為丁○○察覺並報警查獲，該綽號「小如」之成年女子則
    趁隙乘騎機車逃逸。己○○復於92年9月26日下午12時50分
    許，以3000元之代價，僱用不知情之甲○○，駕駛車牌號碼
    XL-743號吊卡車，前往高雄市○○區○○街166號前，欲竊
    取被害人丙○○所有之鐵輪壓路機（SAKAI牌，KD-760 8型
    號，引擎號碼000000000A）一台，價值約4萬元，而因甲○○所駕駛之吊卡車無法將前開鐵輪壓路機吊起，遂接續於同
    日下午1時50分許，改僱用不知情之戊○○，駕駛車牌號碼
    850-GN吊卡車，前往上開地點，竊取被害人丙○○所有之前
    開鐵輪壓路機，得手後運往高雄縣大寮鄉○○村○○路61之
    35號，以每公斤4元、總計3萬2千元之價格，轉賣予庚○○
    （另經檢察官為不起訴處分），所得現金則花用殆盡，嗣經
    丙○○察覺，始報警循線查獲上情。
二、己○○復承前概括之犯意，並與黃淑逢（另經本院審結）共
    同基於意圖為自己不法所有之概括犯意之聯絡連續於：
（一）民國93年1 月9 日下午4 時30分許，共同騎乘其不知情之
      友人林武億所有車牌號碼ZKD-907 號輕型機車，至高雄市
      前鎮區○○○路72巷20弄21號頂樓，以徒手方式共同竊取
      乙○○所有之蓄水池鐵蓋2 塊得逞（起訴書誤載為1 塊）
      ，該鐵蓋價值約新台幣（下同）2 千元。
（二）93年1 月12日下午2 時20分許，又共同騎乘上開機車，至
      高雄市○鎮區○○街65號頂樓，以徒手方式竊取子○○所
      管理之光華國宅蓄水池鐵蓋共計8 塊（價值共約2 萬元，
      起訴書誤載為12個），於得手後陸續搬至高雄市前鎮區○○○路之重劃區旁，欲改日載往他處變賣，惟於翌日欲前
      往搬運時發現該批鐵蓋竟已不翼而飛。
（三）93年11月13日上午11時40分許，黃淑逢與己○○復共乘上
      開機車至高雄市○鎮區○○街65號頂樓，以徒手方式共同
      竊取上開光華國宅之水塔鐵蓋4 塊（價值約1 萬元）。黃
      淑逢與己○○於行竊時，適子○○正監看光華國宅設置之
      監視錄影機，察覺上情，乃報警處理。黃淑逢與己○○於
      竊得該四塊鐵蓋後，將之搬運至該大樓一樓電梯門口時，
      為據報趕往處理之員警當場查獲，並扣得水塔鐵蓋4 塊。
（四）93年2 月18日下午3 時許，共乘不詳機車，至高雄市○○
      區○○路25號後方停車位上，以徒手方式共同竊取癸○○
      所有之鐵屋橫樑3 支（價值約600 元），於得手後，將之
      運往陳水鏡所經營位於高雄縣小港區○○路25號之1 之舊
      貨商店變賣，得款72元。
（五）93年2 月18日下午4 時許，騎乘不詳機車至高雄市○○區
      ○○街一二○號旁空地，以徒手方式共同竊取辛○○所有
      之白鐵門1 扇（價值約1 萬元），得手後以機車搬運欲載
      往他處變賣途中，在高雄市○○區○○路段，為警當場查
      獲，並扣得上開白鐵門1 扇。
三、案經高雄市政府警察局、高雄市政府警察局小港分局報告臺
    灣高雄地方法院檢察署檢察官偵查起訴及移送併辦。
    理  由
壹、證據能力有無之認定：
    按「被告以外之人於審判外之言詞或書面陳述，除法律有規
    定者外，不得作為證據。」，刑事訴訟法第159條第1項固定
    有明文；惟按「被告以外之人於審判外之陳述，雖不符前四
    條之規定，而經當事人於審判程序同意作為證據，法院審酌
    該言詞陳述或書面陳述作成時之情況，認為適當者，亦得為
    證據。當事人、代理人或辯護人於法院調查證據時，知有第
    一百五十九條第一項不得為證據之情形，而未於言詞辯論終
    結前聲明異議者，視為有前項之同意。」刑事訴訟法第159
    條之5亦規定甚明。本件共犯黃淑逢於警訊所供情節及被害
    人乙○○、子○○、癸○○、辛○○、丁○○、丙○○與證
    人陳水鏡、甲○○、戊○○於警訊中之供述及贓物認領保管
    收據5紙，雖均屬被告以外之人於審判外之言詞陳述，惟被
    告於本院調查證據時，均知有上情而未於言詞辯論終結前聲
    明異議，依刑事訴訟法第159條之5之規定，自得為證據。
貳、得心證之理由：
一、訊據被告己○○除矢口否認有竊取被害人丙○○所有之鐵輪
    壓路機（SAKAI 牌，KD-7608 型號，引擎號碼000000000A）
    之事實外，就上揭犯罪事實欄所載其餘犯罪事實，均坦承不
    諱，核與共犯黃淑逢於警、偵訊所供情節及被害人乙○○、
    子○○、癸○○、辛○○、丁○○與證人陳水鏡於警訊中指
    述情節均相符，復有警卷附扣押筆錄、扣押物品目錄表及贓
    物認領保管收據各四紙、現場及贓物照片10張、監視錄影帶
    1 捲、VCD 1片及擷取畫面12張在卷可稽，至於被害人丙○○遭竊之鐵輪壓路機部分，被告己○○則辯稱：壓路機是庚○○的友人「楊昇財」偷的，伊係替「楊昇財」頂罪的，「
    楊昇財」說他還有殘刑，叫伊承擔下來，「楊昇財」約四十
    幾歲人云云。
二、惟查：
    （一）經本院依職權查詢全國姓名為「楊昇財」者之戶籍資
          料發現，姓名為「楊昇財」者共有六人，其中出生年
          次為64年次及79年次之二人，因與被告所描述「楊昇
          財」之年齡差距過大，而予以排除外，本院就另四人
          分別向高雄市政府警察局小港分局、三民第二分局、
          雲林縣警察局及屏東縣警察局、調取該四人之口卡照
          片供被告當庭指認之結果，被告亦供稱均非其所指之
          「楊昇財」，並有上開警察局函附之「楊昇財」口卡
          片各一份在卷可憑，本院自無從傳喚。是被告所辯上
          開壓路機係「楊昇財」所竊，且係「楊昇財」要求其
          頂罪云云，已難採信。
    （二）訊據被告己○○於警訊時坦承竊取上開鐵輪壓路機後
          ，雇請證人甲○○、戊○○駕駛吊卡車將之載往證人
          庚○○處銷贓等情不諱。而上開鐵輪壓路機係告訴人
          丙○○所有，其原將之置於高雄市○○區○○街166
          號前，惟遭人竊取後，伊經路人告知而前往高雄縣大
          寮鄉○○村○○路61-35號查獲其所失竊之鐵輪壓路
          機等情，業經告訴人於丙○○於警訊中指述明確，並
          有贓物領據1紙在卷可稽。
    （三）又訊據證人甲○○於警訊及本院審理時均證稱係被告
          於92年9月26日雇用其開車號XL-743號吊卡車前往高
          雄市○○區○○街166前，吊起一路鐵輪壓路機，約
          定費用為3000元，惟因上開吊卡車無法將之吊起，證
          人甲○○乃通知證人戊○○另行開吊卡車來前來吊起
          該部鐵輪壓路機等情；而證人戊○○亦於警訊及本院
          審理時均證稱係證人甲○○以電話通知其老闆後，其
          老闆指定其駕駛車號850-GN號吊卡車前往上開地點吊
          起該部鐵輪壓路機，載往高雄縣大寮鄉朝寮村61-35
          號等情無訛，核與證人己○○於警訊及本院審理時證
          述情節相符。雖證人戊○○於本院審理時雖證稱：伊
          前往上開地點吊起該壓路機時，當時在場指揮者是否
          為在庭之被告，伊沒有印象；當時是庚○○開車載張
          明進跟著伊所駕駛之吊車，到達目的地後，是庚○○
          給付3千元之費用予伊等語；復稱：「好像不是在場
          之被告，跟我去的那個人比較高，比較壯，於警詢製
          作筆錄時，我也沒有看到那個人。」、「付錢的人沒
          有在法庭現場」、「因為於警察局指認的時候，被告
          說是他偷的，所以我也說是他。」。惟訊據證人張耀
          仁則於本院審理時證稱：「是楊昇財與我聯絡說有一
          個朋友在小港醫院旁邊有一台壓路機，要我去看一下
          ，我到現場看的時候，上面有貼一張環保局公告。」
          、「（問：你去看的時候楊昇財是否在場？還有何人
          在場？）楊昇財在場，還有一位高高瘦瘦的人，好像
          是在場之被告。」、「己○○他說那是他們公司的，
          已經壞掉，他們老闆說不要了，老闆叫他處理。」、
          「（問：去現場看過之後去何處？）回公司。我說如
          果是你們公司的，要處理，就叫吊車吊到我公司來。
          」、「（問：吊車費用何人支付？）我不知道。」、
          「（問：你有無支付？）沒有。」（參本院94年5月5
          日審判筆錄）。是證人戊○○於本院審理時之證詞不
          僅與證人庚○○所述情節不符，且前後供述亦不一。
          衡以本件案發時間為92年9月26日，距本院審理時已
          約有1年8個月之久，證人戊○○之記憶難免已隨時間
          經過而日漸模糊。並參以被告既供稱其不認識「楊昇
          財」，則何以願意在無其他利益之情形下為其頂罪？
          是被告所辯已與常情有違。且被告復自承其於警訊中
          並無受到刑求逼供等不當詢問之情事，而警訊筆錄亦
          先經其閱覽過後始簽名等情無訛，足認其於警訊中之
          供述具有任意性，且警訊筆錄之記載與被告供述之內
          容亦相符。再衡以證人甲○○更明確指認係被告雇請
          其前往吊起該壓路機，因其之吊卡車無法吊起，乃轉
          請證人戊○○之老闆指派證人戊○○前來吊載等情，
          核與證人庚○○、戊○○於警訊中之證述情節相符，
          足認被告於警訊中之自白與事實相符，其竊取上開鐵
          輪壓路機之犯行，亦足堪認定。
參、論罪與科刑：
    核被告己○○所為，係犯刑法第320條第1項之竊盜罪。被告
    雇用不知情之證人甲○○、戊○○駕駛吊卡車吊載告訴人丙○○所有之上開鐵輪壓路機，為間接正犯。被告己○○與共
    同被告黃淑逢及綽號「小如」之女子間，就上開犯罪事實分
    別具有犯意之聯絡及行為之分擔，應各依共同正犯之規定論
    處。又被告先後雇用證人甲○○、戊○○二人吊載上開鐵輪
    壓路機，其先後二次利用他人之行為，係侵害同一財產法益
    ，且時間、空間亦甚為密接，其先後二次利用他人之行為，
    為同一竊盜目的之接續行為，應僅成立一罪。而被告先後多
    次竊取鋁梯、壓路機、水池鐵蓋、白鐵門、鐵屋橫樑之行為
    ，時間緊接，犯罪構成要件相同，顯係基於概括犯意反覆為
    之，為連續犯，應依刑法第56條之規定論以一罪，並加重其
    刑。又公訴人雖僅就事實欄第一項及第二項（一）至（三）
    部分提起公訴，然檢察官就犯罪事實一部起訴者，其效力及
    於全部第267條定有明文。本件被告己○○其餘竊盜犯行，
    與前揭論罪科刑部分有連續犯之裁判上一罪關係，已如前述
    ，本院自應就此部分一併加以裁判，附此敘明。爰審酌被告
    年輕力盛，不思以己之力謀生，竟圖不勞而獲而行竊他人財
    物，且行竊次數高達七次，而其犯後雖已坦認大部分之犯行
    ，惟仍矢口否認有竊取上開鐵輪壓路機之犯行，犯後態度尚
    非甚佳，尚難認確有悔意，惟其行竊方式均係以徒手方式為
    之，並未攜帶兇器及其犯罪所生損害非輕等一切情狀，量處
    如主文所示之刑，以示懲儆。
據上論斷，應依刑事訴訟法第299條第1項前段、刑法第28條、第
320條第1項、第56條，罰金罰鍰提高標準條例第1條前段，判決
如主文。
本案經檢察官壬○○到庭執行職務。
中　　華　　民　　國　　94　　年　　7 　　月　　12　　日
                  刑事第十庭　審判長法官   張世賢
                                    法官   呂曾達
                                    法官   王啟明
以上正本證明與原本無異。
如不服本判決，應於收受送達後10日內向本院提出上訴書狀。
中　　華　　民　　國　　94　　年　　7 　　月　　12　　日
　　　　　　　　　　　　　　　　　  書記官 陳心儀
附錄所犯法條：
中華民國刑法第320條第1條：
意圖為自己或第三人不法之所有，而竊取他人之動產者，為竊盜
罪，處5年以下有期徒刑、拘役或500元以下罰金。
